臺灣臺北地方法院刑事判決　　　　　　　94年度易字第1157號
公　訴　人　臺灣臺北地方法院檢察署檢察官
被　　　告　丙○○
上列被告因竊盜案件，經檢察官提起公訴（九十四年度偵字第九
○六三號），本院判決如下：
    主  文
丙○○結夥三人攜帶兇器竊盜，處有期徒刑壹年。扣案之電纜線
剪壹支沒收。
    事  實
一、丙○○前於民國九十三年間因竊盜案件，經臺灣桃園地方法
    院以九十三年度簡字第三七九號判決處有期徒刑六月確定，
    現在臺灣新竹監獄執行中（未構成累犯）。詎仍不知警惕，
    於執行上開刑期前之九十四年五月二十二日凌晨一時三十分
    許，夥同姓名、年籍均不詳之成年男子及綽號「阿興」之姓
    名、年籍不詳成年男子，共同意圖為自己不法之所有，基於
    竊盜之犯意聯絡，由綽號「阿興」之人駕駛小貨車附載丙○
    ○及另一姓名、年籍不詳男子至國盛電器工程有限公司（下
    稱國盛公司）位於臺北縣新店市○○路五之四號工地，以綽
    號「阿興」之男子留在車上接應，丙○○持其所有在客觀上
    足以作為兇器使用之電纜線剪一支，與另一名不詳姓名男子
    一起下車剪斷並竊取電纜線之分工方式，竊取國盛公司所有
    之高壓電纜線共約一百二十公尺得手。嗣於丙○○及該不詳
    姓名男子合力將其所竊得之高壓電纜線搬運至上開小貨車時
    ，為國盛公司工地現場負責人甲○○發現，綽號「阿興」之
    人遂駕車逃逸，丙○○及另一名姓名、年籍不詳之男子將竊
    得之上開高壓電纜線棄置地上後分別逃跑，惟丙○○未及逃
    離現場而被甲○○逮捕，並扣得丙○○所有之電纜線剪一支
    。
二、案經臺北縣警察局新店分局報請臺灣臺北地方法院檢察署檢
    察官偵查起訴。
           理  由
一、按被告之自白，非出於強暴、脅迫、利誘、詐欺、疲勞訊問
    、違法羈押或其他不正之方法，且與事實相符者，得為證據
    ，刑事訴訟法第一百五十六條第一項定有明文。被告丙○○
    雖辯稱其於警方詢問及檢察官訊問時所為之自白均係因當時
    受傷後意識不清，且不識字，不知道筆錄之內容為何，所以
    作筆錄之警員怎麼說伊就怎麼說，上開自白並非出自伊之意
    思云云，惟查，被告丙○○於九十四年五月二十二日凌晨經
    逮捕後，即為警戒護送至臺北縣新店市耕莘醫院，並於同日
    二時三十分許表示不願意接受夜間訊問，嗣於同日六時十分
    許於上開地點接受臺北縣警察局新店分局警員乙○○之詢問
    時，均有針對問題回答，並於筆錄之末簽名、捺指印等情，
    有該分局調查筆錄二份在卷可稽（見偵卷第七頁至第十二頁
    ），被告復於翌日即九十四年五月二十三日八時五十分許及
    十一時三十五分許再次接受上開分局警員林義雄、賴文芳之
    詢問，並確認先前之筆錄為實在（見偵卷第十一頁至十四頁
    ），而證人即警員乙○○亦於本院證稱，作筆錄時是在耕莘
    醫院急診室內，被告意識一直都保持清醒，當時伊問什麼，
    被告就答什麼，伊有請被告據實回答，全程是用臺語詢問的
    ，被告所述就是如筆錄所記載的，當時被告的女兒亦在場，
    伊做完筆錄後有唸給被告聽，被告並未表示筆錄記載有誤或
    不實，詢問過程中，被告並未反應其身體有何病痛等語。依
    一般常情，上開警員當不可能於醫院急診室之公共場所以強
    暴、脅迫之方式製作筆錄，另於被告親人面前，承辦警員亦
    無逕對被告以疲勞訊問或其他不正方法為詢問之可能，被告
    若不諳國語或不識字，應可當面求助於其女兒為其解說，應
    無任由警員將非己陳述之事實記載於筆錄之理，況被告於本
    院審判時亦自承警員當時係用臺語唸的等語，更顯見當時被
    告並未因語言障礙而難以與製作筆錄之警員溝通；另被告於
    九十四年五月二十三日在臺灣臺北地方法院檢察署接受檢察
    官之訊問時，復自白其於九十四年五月二十二日凌晨與綽號
    「阿興」之人前往臺北縣新店市○○路五之四號工地竊取高
    壓電纜線等情，核與其於上開警方詢問時所陳述之內容相符
    ，益可認定被告於警詢時所為之自白，應係出於自己之意思
    所為之。又被告於檢察官訊問時之回答均能針對問題為之，
    並未答非所問，且能適時就案情為己辯解，並就自己之傷勢
    來源加以說明，顯然其接受訊問時之意識尚清醒，是被告辯
    稱其於警方詢問、檢察官偵查時所為之自白係因其頭昏昏的
    ，無法理解訊問者之意思而為之的云云，顯然不足採信，而
    其前開自白如經調查與事實相符，依法自得為證據，而有證
    據能力。
二、訊據被告矢口否認於上開時間、地點有何竊取電纜線之事實
    ，辯稱當日伊要去公館跟朋友借錢，可是當時已經沒有公車
    了，所以伊就用走的，後來伊看到一部休旅車經過，就招手
    攔下搭便車，嗣行經新店市○○路被害人工地時，伊因肚子
    痛下車上廁所，隨即聽到有人喊抓賊，有三個人衝上來打伊
    並將伊之腳打到骨折云云。
三、經查，被告上揭竊盜事實，業據證人即國盛公司之工地現場
    負責人甲○○於本院審理時證稱，因為國盛公司的電纜線常
    失竊，所以伊與同事就在工地埋伏，九十四年五月二十二日
    一時三十分左右，伊發現被告及其他兩名竊嫌一共三個人出
    現，其中一名竊嫌開車在外面等候，被告及另一名竊嫌則進
    入伊公司竊取高壓電纜線，等到他們搬到一半時，伊就大聲
    喊捉賊，當時開車在外接應之竊嫌馬上開車逃離現場，另外
    一名竊嫌則於伊等追捕時逃逸，被告逃跑時因跌落山崁而被
    伊及同事抓到，伊有看到被告是以遺留於現場之電纜線剪剪
    斷高壓電纜線以行竊的等語（見偵卷第十五頁至第十六頁及
    本院審理筆錄）無誤，核與被告於警方詢問時自承，當時是
    伊綽號「阿興」的朋友載伊去現場的，另外還有一位「阿興
    」之友人同行，扣案之電纜線剪係伊所有，是「阿興」找伊
    一起去的，伊係第一次去該處行竊等語相符，並有扣案之電
    纜線剪一支、現場及贓物照片八幀及贓物認領保管單一紙可
    按，故被告上開自白應與事實相符，被告竊盜犯行當足以認
    定。被告雖辯稱伊當日為去公館跟朋友借錢而搭乘原本不認
    識之綽號「阿興」之人的便車，於行經上開地點時，被誤認
    為竊賊而無故遭受毆打云云，惟被告行竊之際業為證人甲○
    ○所目擊已如上述，且案發之時為凌晨一時三十分許之深夜
    ，其於此夜半時分出門向他人借款，顯然不符常情，又被告
    居住於臺北縣三峽鎮，距公館地區甚遠，非搭乘交通工具難
    以到達，被告亦自承當時已無公車，而是否能於半夜在路上
    攔停順路之他人車輛以搭乘原屬難以預計，是被告於凌晨自
    家中出發至遠方友人處，即與一般事理有違，是被告所為之
    上開辯解，均難以採信。本案事證明確，被告之竊盜犯行堪
    以認定。
四、按刑法第三百二十一條第一項第三款之攜帶兇器竊盜罪，係
    以行為人攜帶兇器竊盜為其加重條件，此所謂兇器，其種類
    並無限制，凡客觀上足對人之生命、身體、安全構成威脅，
    具有危險性之兇器均屬之。查本案被告行為時所攜帶之電纜
    線剪為長條狀金屬製品，質重而堅固，且持以夾合，力足剪
    斷金屬纜線等情，有照片一幀可稽，若以之攻擊，於客觀上
    足以對人之生命、身體構成威脅，可認定為兇器。是核被告
    丙○○所為，係犯刑法第三百二十一條第一項第三款、第四
    款之結夥三人攜帶兇器竊盜罪。其與二名姓名、年籍不詳之
    成年男子（包括綽號「阿興」之人）間就上開竊盜犯行有犯
    意聯絡與行為分擔，均為共同正犯。爰審酌被告已有竊盜前
    科，猶不知警惕，復因一己之貪念，夥同他人竊盜，造成被
    害人財產上之損失，及犯罪後仍未知悔改，仍飾詞狡辯之態
    度等一切情狀，量處如主文所示之刑，以示懲儆。
五、扣案之電纜線剪一支，係被告丙○○所有，供己與其他共同
    正犯竊盜所用之物，業經被告於警方詢問時自承無誤，應依
    刑法第三十八條第一項第二款規定，宣告沒收。
據上論斷，依刑事訴訟法訟法第二百九十九條第一項前段，刑法
第二十八條、第三百二十一條第一項第三款、第四款、第三十八
條第一項第二款，判決如主文。
本院經檢察官蕭惠菁到庭執行職務。
中　　華　　民　　國　　94　　年　　10　　月　　11　　日
                  刑事第十庭審判長  法  官  丁蓓蓓
                                    法  官  劉煌基
                                    法  官  林柏泓
如不服本判決，應於判決送達後10日內向本院提出上訴狀（應抄
附繕本）。告訴人或被害人如對於本判決不服者，應具備理由請
求檢察官上訴，其上訴期間之計算係以檢察官收受判決正本之日
期為準。
上正本證明與原本無異。
                                    書記官  柯貞如
中　　華　　民　　國　　94　　年　　10　　月　　11　　日
附錄法條：
刑法第三百二十一條第一項
犯竊盜罪而有左列情形之一者，處六月以上五年以下有期徒刑：
  一、於夜間侵入住宅或有人居住之建築物、船艦或隱匿其內而
      犯之者。
  二、毀越門扇、牆垣或其他安全設備而犯之者。
  三、攜帶兇器而犯之者。
  四、結夥三人以上而犯之者。
  五、乘火災、水災或其他災害之際而犯之者。
  六、在車站或埠頭而犯之者。前項之未遂犯罰之。
